# 收到去年购买软件系统款退回

提问人：xd860205 时间：2019-02-14 14:09:01
请教各位老师，公司去年付出采购的软件系统款，今年退回（不再采购），借银行存款，贷：应付账款。此笔分录应该在现金流量表哪个项目。

回答人：chenyiwei
去年支付时是否作为投资活动？如果是，则今年退回时作为 “收到其他与投资活动有关的现金”。

提问人：xd860205 时间：2019-02-14 18:35:36
如果去年是其他经营支出，那本年作为 “收到的其他与投资活动有关的现金” 是否合适？

回答人：chenyiwei
那么去年的现金流量表列报是否有错误？